【裁判字號】    90,交上易,251
【裁判日期】    900821
【裁判案由】    過失傷害
【裁判全文】
臺灣高等法院交通法庭刑事判決                    九十年度交上易字第二五一號
    上  訴  人
    即  被  告  乙○○
右上訴人因過失傷害案件，不服臺灣士林地方法院九十年度交易字第七六號，中華民
國九十年六月七日第一審判決（起訴案號：臺灣士林地方法院檢察署八十九年度偵字
第四四四八號）提起上訴，本院判決如左：
    主  文
上訴駁回。
乙○○緩刑貳年。
    事實及理由
一、本案經本院審理結果，認第一審以上訴人即被告乙○○從事業務之人，因業務上
    之過失傷害人，犯刑法第二百八十四條第二項前段之罪，量處有期徒刑三月，且
    諭知如易科罰金以三百元折算一日，認事用法並無不合，量刑亦尚妥適，應予維
    持，並引用第一審判決書記載之事實、理由與證據。
二、被告上訴意旨並未敘明任何具體理由，僅空言指摘原判決不當；嗣於本院仍執陳
    詞，辯稱其停放垃圾車之處所，並未劃設紅線，且其因汽車故障停放該處時，已
    豎立故障標誌，並未違規云云。惟查被告停車處所於本案事故發生當時，確劃有
    紅線禁止臨時停車，另當時被告雖於車後豎立故障標誌，惟其所豎之標誌距其車
    後僅四公尺，顯較交通安全規則所規定應豎立於車後五至三十公尺之安全距離為
    短等情，業分據證人即本案案發時前往事故現場處理之警員侯建平及出借故障標
    誌予被告使用之證人洪德誌供證明確，此原判決已具論甚詳。又告訴人甲○○亦
    於本院證稱其居住於本案肇事地點附近，被告停放故障垃圾車之地點，於事發當
    時確劃設有紅線，惟模糊不清等語，是被告停車之處係劃有紅線禁止臨時停車之
    處所無疑，被告於本院仍空言辯稱該處未劃有紅線云云，委無足取。被告違規停
    車，並占用人行道，卻未於規定之安全距離豎立故障標誌肇事，致告訴人受傷，
    被告業務過失傷害之罪責自堪認定。被告上訴為無理由，應予駁回。末查被告未
    曾受有期徒刑以上刑之宣告，有台灣高等法院檢察署刑案紀錄簡覆表一紙為憑，
    本案其因一時疏失，觸犯刑章，純屬偶發初犯，且犯後已坦承部分犯行，並就民
    事賠償責任部分與告訴人達成和解，有和解書影本可按，顯有悔意，經此審判教
    訓，當知所惕勵而無再犯之虞，是本院認對被告所宣告之刑，以暫不執行為當，
    因併宣告緩刑二年，以啟自新。
據上論斷，應依刑事訴訟法第三百六十八條、第三百七十三條，刑法第七十四條第一
款，判決如主文。
本案經檢察官蔡薰慧到庭執行職務。
中    華    民    國      九十      年      八      月      二十一      日
                              臺灣高等法院交通法庭
                                  審判長法  官  許  增  男
                                        法  官  黃  鴻  昌
                                        法  官  蔡  彩  貞
右正本證明與原本無異。
不得上訴。
                                        書記官  張  淑  芬
中    華    民    國      九十      年      八      月      二十三      日
中      華      民      國     九十     年            月                日
附錄：本案論罪科刑法條全文


司法院資訊處製作；財團法人民間司法改革基金會備份。
